臺灣桃園地方法院刑事判決
111年度易字第1013號
公  訴  人  臺灣桃園地方檢察署檢察官
被      告  黃桂榛




上列被告因毒品危害防制條例案件，經檢察官聲請以簡易判決處
刑（111年度撤緩毒偵字第599號、111年度撤緩毒偵字第600號、
111年度撤緩毒偵字第601號），本院認不得以簡易判決處刑，適
用通常程序審判，判決如下：
    主  文
本件公訴不受理。
    理  由
一、本件聲請簡易判決處刑意旨大略如附表一所示。
二、本件應為不受理判決：
（一）起訴之程序違背規定者，法院應諭知不受理之判決，並得
      不經言詞辯論為之，同法第303條第1款、第307條分別定
      有明文。
（二）檢察官為緩起訴處分者，得命被告於一定期間內遵守或履
      行刑事訴訟法第253條之2第1項各款所定事項；被告於緩
      起訴期間內，如有違背上開應遵守或履行事項之規定時，
      檢察官得依職權或依告訴人之聲請，撤銷原緩起訴處分，
      繼續偵查或起訴，刑事訴訟法第253條之2第1項、第253條
      之3第1項第3款分別定有明文。又刑事訴訟法第253條之3
      第1項、第255條第1項、第2項、第256條之1第1項規定之
      立法意旨，乃慮及撤銷緩起訴處分性質上既屬檢察官之處
      分行為，事關被告之權益，除應使被告知悉此一攸關權益
      之處分理由，亦應賦予被告就檢察官撤銷緩起訴處分有聲
      明不服之救濟機會。又倘撤銷緩起訴之處分書，未合法送
      達於被告，該撤銷緩起訴之處分，難認已經確定生效，與
      未經撤銷原緩起訴處分無異（最高法院101年度台非字第6
      7號、100年度台非字第182號、100年度台非字第363號判
      決意旨參照）。
（三）認定本件撤銷緩起訴處分書未合法送達被告之理由：
　　1.本件被告前因違反毒品危害防制條例案件，經臺灣桃園地
      方檢察署檢察官以109年度毒偵字第5079號、第6991號、1
      10年度毒偵字第667號為緩起訴處分，緩起訴處分期間為1
      年6月，其後該署檢察官以被告於緩起訴期間內之110年5
      月27日、31日故意犯有期徒刑以上之幫助洗錢罪，經該署
      檢察官分以111年度偵字第718號、111年度偵緝字第1201
      號提起公訴；另被告於治療期間未完成治療機構所規劃之
      各項戒癮治療內容，而有毒品戒癮治療實施辦法及完成治
      療認定標準第11條第2款之情形，應視為未完成戒癮治療
      ，而依刑事訴訟法第253條之3第1項第1、3款規定，於111
      年6月9日以111年度撤緩字第326號撤銷上述緩起訴處分，
      並於民國111年7月5日分別送達「桃園觀音區藍埔里1鄰新
      華路1段239巷8弄55號4樓」、「桃園市○○區○○路0段00巷0
      ○0號8樓」，但上述二址因送達時，均未獲會晤本人亦無
      受領文書之同居人或受僱人，乃依寄存送達之規定，分別
      寄存於桃園市政府警察局大園分局新坡派出所、桃園市政
      府警察局蘆竹分局蘆竹派出所以為送達，隨即就被告上述
      違反毒品危害防制條例案件，以111年度撤緩毒偵字第599
      、600、601號向本院聲請簡易判決處刑在案，有卷附上述
      緩起訴處分書、撤銷緩起訴處分各1份、臺灣桃園地方檢
      察署送達證書2份、聲請簡易判決處刑書1份在卷為憑。
　　2.被告於上述涉犯幫助詐欺、幫助洗錢罪嫌於臺灣桃園地方
      檢察署檢察官偵查（即上述111年度偵字第718號、111年
      度偵緝字第1201號）期間，於111年2月23日、111年3月31
      日檢察官訊問時，已陳明其現居地址為「桃園市○○區○○街
      000號7樓」，而該署檢察官就上述案件提起公訴之起訴書
      ，亦記載被告現居地址為「桃園市○○區○○街000號7樓」，
      有上述2份訊問筆錄、起訴書在卷為佐證；而檢察官既以
      「被告於緩起訴期間內之110年5月27日、31日故意犯有期
      徒刑以上之幫助洗錢罪，經該署檢察官分以111年度偵字
      第718號、111年度偵緝字第1201號提起公訴」為撤銷上述
      緩起訴處分之事由，並查得上述2份起訴書且均檢附於卷
      內（見臺灣桃園地方檢察署111年度撤緩字第326號卷第7
      至15頁），則檢察官為本件撤銷緩起訴處分時，當可輕易
      知悉被告之現居地址為「桃園市○○區○○街000號7樓」，但
      本件111年度撤緩字第326號撤銷緩起訴處分書並未對被告
      上述「桃園市○○區○○街000號7樓」為送達，難認對被告已
      合法送達。
　　3.如前所述，本件臺灣桃園地方檢察署檢察官111年度撤緩
      字第326號撤銷緩起訴處分書，係於111年7月5日分別送達
      「桃園觀音區藍埔里1鄰新華路1段239巷8弄55號4樓」、
      「桃園市○○區○○路0段00巷0○0號8樓」均未獲會晤本人亦
      無受領文書之同居人或受僱人，而分別寄存於桃園市政府
      警察局大園分局新坡派出所、桃園市政府警察局蘆竹分局
      蘆竹派出所，但被告並未至上述派出所領取，有本院公務
      電話紀錄2份、上述派出所司法文書領取登記簿各1份在卷
      可以參考。另被告固然曾設籍於「桃園觀音區藍埔里1鄰
      新華路1段239巷8弄55號4樓」，然被告戶籍於110年5月26
      日即自上述地址除戶，而本院另案（111年度審金訴第334
      號〈即上述111年度偵字第718號起訴後繫屬本院之案件〉）
      經警前往該址執行拘提無著，且警方並於報告書內載明「
      被拘提人黃桂臻...近期無本轄活動記錄」等語，有該案
      本院拘票、警製報告書各1份在卷可佐，再參酌被告於上
      述111年2月23日、111年3月31日檢察官訊問時所陳其現居
      地址為「桃園市○○區○○街000號7樓」，而未提及「桃園市
      ○○區○○路0段00巷0○0號8樓」此址，可認「桃園觀音區藍
      埔里1鄰新華路1段239巷8弄55號4樓」、「桃園市○○區○○
      路0段00巷0○0號8樓」均已非被告之住居所，故本件111年
      度撤緩字第326號撤銷緩起訴處分書僅對上述2址為送達，
      自無從認定係合法送達於被告之住居所。
（四）綜上，本件上述撤銷緩起訴處分書既未合法送達被告，被
      告無從行使其再議權利，該撤銷緩起訴處分尚未確定，原
      緩起訴處分效力仍然存在，檢察官自不得對同一案件再行
      起訴。則檢察官於111年9月20日就本案向本院聲請簡易判
      決處刑（與提起公訴有相同效力），並於110年10月6日繫
      屬於本院，依前述說明，本件起訴之程序違背規定，故不
      經言詞辯論，逕為諭知不受理判決。
四、據上論斷，應依刑事訴訟法第452條、第303條第1款、第307
    條，判決如主文。
本案經檢察官許炳文聲請以簡易判決處刑
中　　華　　民　　國　　111 　年　　10　　月　　20　　日
                  刑事第一庭    法　官　鄭吉雄　　　
以上正本證明與原本無異。
如不服本判決應於收受判決後20日內向本院提出上訴書狀，並應
敘述具體理由。其未敘述上訴理由者，應於上訴期間屆滿後20日
內向本院補提理由書(均須按他造當事人之人數附繕本)「切勿逕
送上級法院」。 
　　　　　　　　　　　　　　　書記官　施春祝　　　　　　
中　　華　　民　　國　　111 　年　　10　　月　　20　　日
附表一：
起訴之犯罪事實 被告被訴罪名 黃桂榛基於施用第二級毒品之犯意，分別為下列行為： ㈠於民國109年7月7日凌晨某時，在桃園市蘆竹區某處，以燒烤玻璃球之方式，施用第二級毒品甲基安非他命1次。嗣於109年7月9日凌晨3時1分許，在桃園市蘆竹區南山路1段與六福路口為警查獲，並經警持本署檢察官核發之檢察官強制到場（強制採驗尿液）許可書，於同日凌晨4時5分許，採其尿液送驗，結果呈毒品甲基安非他命陽性反應。 ㈡於109年11月7日上午7時許，在桃園市○○區○○路0段00巷0○0號8樓之居所，以燒烤玻璃球之方式，施用第二級毒品甲基安非他命1次。嗣於109年11月10日凌晨0時10分許，在桃園市○○區○○路000○0號之7-11便利商店內為警盤查查獲，並扣得玻璃球吸食器1個，並於同日凌晨0時40分許，採其尿液送驗，結果呈毒品甲基安非他命陽性反應。 ㈢於109年12月10日凌晨4、5時許，在同上居所，以燒烤玻璃球之方式，施用第二級毒品甲基安非他命1次。嗣於109年12月13日下午3時15分許，為警持本署檢察官核發之檢察官強制到場（強制採驗尿液）許可書，採集其尿液送驗，結果呈毒品甲基安非他命陽性反應。 毒品危害防制條例第10條第2項施用第二級毒品罪